patterns.lexd
#паттерны для существительных

PATTERN NominativeStem
(Nouns [<N>:] NounAgrClass)[^[I,II,III,IV,I/II,NA]]

PATTERN ObliqueStem
(NounsOblique [<N>:] NounAgrClass)[^[I,II,III,IV,I/II,NA]] [<obl>:]



#паттерны для числительных

PATTERN NumOrdinal
Numerals [<num>:] Ordinal

PATTERN NumAgreeing
NumStems[Agr] [<num>:] NounClass

PATTERN NumNotAgreeing
NumStems[noAgr] [<num>:]

#------------------------------------------------------------------------------------------------------

PATTERNS

#существительные

NominativeStem [<nom>:] [<sg>:]	#номинатив
(ObliqueStem Case)[^[human_a_erg,human_e_erg,di,sonorant,Vr,waldɨ,ɨr,r,attrH],^[ra_erg,re_erg,rae_erg,e_erg,a_erg]] [<sg>:]	#остальные падежи
(ObliqueStem Attr)[^[human_a_erg,human_e_erg,di,sonorant,Vr,waldɨ,ɨr,r,attrH]] [<sg>:]	#атрибутивная форма

#количественные числительные:
NumNotAgreeing [<nom>:]	# номинатив для тех, которые не согласуются по классу
NumAgreeing [<nom>:]	# номинатив для тех, которые согласуются по классу
NumObl [<num>:] NumAttr		# "атрибутивные", не склоняются
NumObl [<num>:] (AttrObl Case)[^[human_a_erg,human_e_erg,di,sonorant,Vr,waldɨ,ɨr,r,attrH],^[ra_erg,re_erg,rae_erg,e_erg,a_erg]]	# "субстантивированные" которые умеют склоняться

#порядковые числительные:
NumNotAgreeing Ordinal NumAttr [<nom>:]	[<sg>:]	# номинатив для тех, которые не согласуются по классу
NumAgreeing Ordinal NumAttr [<nom>:] [<sg>:]	# номинатив для тех, которые согласуются по классу
#NumOrdinal NumAttr Plural [<nom>:]	 мн.ч. номинатив
NumOrdinal (NumAttr?) (AttrObl Case)[^[human_a_erg,human_e_erg,di,sonorant,Vr,waldɨ,ɨr,r,attrH],^[ra_erg,re_erg,rae_erg,e_erg,a_erg]] [<sg>:]	# ед.ч. остальных падежей
#NumOrdinal NumAttr (PluralObl Case)[^[e_erg,ire_erg,ra_erg]]	 мн.ч. остальных падежей
